臺灣臺東地方法院刑事判決　　　　　　　　96年度易字第26號
公　訴　人　臺灣臺東地方法院檢察署檢察官
被　　　告　甲○○
上列被告因違反毒品危害防制條例案件，經檢察官提起公訴 (95
年度偵字第3009號)，被告於本院準備程序進行中就被訴事實為
有罪之陳述，經本院合議庭裁定由受命法官獨任進行簡式審判程
序，判決如下：
    主  文
甲○○持有第一級毒品，處有期徒刑捌月。扣案之第一級毒品海
洛因陸包（合計淨重零點捌柒公克，空包裝總重壹點壹肆公克）
、海洛因殘渣袋壹包（淨重零點零捌公克，空包裝重零點壹陸公
克）、第二級毒品甲基安非他命壹包（毛重零點肆貳伍陸公克，
驗餘淨重零點肆壹捌玖公克）均沒收銷燬之。
    犯罪事實及理由
一、犯罪事實：
    甲○○明知海洛因、甲基安非他命均經公告列為毒品危害防
    制條例第2條第2項第1款、第2款之第一、二級毒品，不得非
    法持有，竟仍基於非法持有第一級毒品海洛因、第二級毒品
    甲基安非他命之犯意，於民國95年12月13日下午5時許，在
    屏東縣恆春鎮石牌公園內，同意真實姓名年籍不詳綽號「黑
    人」之成年男子以持有之第一級毒品海洛因6包 (合計淨重
    0.87公克，空包裝總重1.14公克)、海洛因殘渣袋1包 (淨重
    0.08公克，空包裝重0.16公克)、第二級毒品甲基安非他命1
    包 (毛重0.4256公克，驗餘淨重0.4189公克，起訴書誤載為
    安非他命)作為向其借款之擔保而無故持有，嗣於同年月14
    日下午1時10分許，甲○○搭乘不知情之汪金文所駕駛附載
    不知情之殷雅惠、曾素梅之牌照號碼9036-HH號自小客車，
    沿臺9線由臺東往高雄方向行駛，行經臺東縣達仁鄉森永派
    出所前，遇警執行交通稽查攔檢，甲○○在具有偵查犯罪權
    限之公務員或機關發覺其持有上揭第一級、第二級毒品前，
    主動自穿著長褲右後方口袋取出上揭第一級毒品海洛因6包
    、海洛因殘渣袋1包、第二級甲基安非他命1包及玻璃球吸食
    器1個，自首而接受裁判，並經警當場查扣，始知上情。
(二)案經臺東縣警察局大武分局報請臺灣臺東地方法院檢察署檢
    察官偵查起訴。
二、理由：
(一)本件被告甲○○所犯係死刑、無期徒刑、最輕本刑為3年以
    上有期徒刑以外之罪，被告於準備程序中就被訴事實為有罪
    之陳述，經告知簡式審判程序之旨，並聽取公訴人及被告之
    意見後，本院合議庭認為適宜而依刑事訴訟法第273條之1第
    1項規定，裁定由受命法官獨任進行簡式審判程序，合先敘
    明。
(二)認定犯罪事實所憑之證據及理由：
    1.被告甲○○於警詢、偵查中及本院審理時自白前揭犯行。
    2.證人江金文、曾素梅、殷雅惠於警詢中之證詞：證明被告
      甲○○持有上揭第一級毒品海洛因、第二級毒品甲基安非
      他命之事實。
    3.扣押物品目錄表1紙：證明被告甲○○持有上揭第一級毒
      品海洛因、第二級毒品甲基安非他命。
    4.刑案現場測繪圖1張、現場照片9張：證明被告甲○○持有
      上揭第一級毒品海洛因、第二級毒品甲基安非他命。
    5.慈濟大學濫用藥物檢驗中心96年1月26日慈大藥字第96012
      605號鑑定書：證明扣案白色結晶體1包，經以酵素免疫法
      、氣相層析質譜分析法鑑驗結果，含有第二級毒品甲基安
      非他命成分 (毛重0.4256公克，驗餘淨重0.4189公克)，
      純度約59.1％。
    6.法務部調查局96年2月11日調科壹字第09623011680號鑑定
      書：證明扣案白色粉末6包、黑色殘渣袋1包，經以化學呈
      色法、氣相層析質譜分析法鑑驗結果，白色粉末6包均含
      有第一級毒品海洛因成分，合計淨重0.87公克，空包裝總
      重1.14公克；黑色殘渣袋1包含有第一級毒品海洛因成分
      留殘，淨重0.08公克，空包裝重0.16公克。
(三)論罪與量刑：
    1.按海洛因為毒品危害防制條例第2條第2項第1款所明定之
      第一級毒品，甲基安非他命為毒品危害防制條例第2條第2
      項第2款所明定之第二級毒品。核被告甲○○所為，係犯
      毒品危害防制條例第11條第1項之持有第一級毒品罪，及
      同條第2項之持有第二級毒品罪。被告自綽號「黑人」之
      成年男子處同時收受而持有上揭第一級、第二級毒品，係
      以一持有毒品行為同時觸犯該條例第11條第1項及第2項之
      罪，為想像競合犯，依刑法第55條前段規定，應從一重之
      該條例第11條第1項持有第一級毒品罪處斷。另被告於受
      警方盤查時，主動自其所穿著憑目視無法得悉內容物之長
      褲右後方口袋內，取出上揭第一級毒品海洛因6包、黑色
      殘渣袋1包、第二級毒品甲基安非他命1包交付警方等情，
      業經被告供承在卷，是被告係對於未發覺之罪自首而接受
      裁判，爰依刑法第62條前段之規定，減輕其刑。爰審酌被
      告明知毒品戕害人心，不知戒慎，避免接觸，竟滋意予以
      持有，惟念其事後自首並坦承犯行、態度尚佳，及其智識
      程度、對社會秩序所生危害等一切情狀，量處如主文所示
      之刑，以示懲警。
    2.扣案之第一級毒品海洛因6包 (合計淨重0.87公克，空包
      裝總重1.14公克)、海洛因殘渣袋1包 (淨重0.08公克，空
      包裝重0.16公克)、第二級毒品甲基安非他命1包 (毛重0.
      4256公克，驗餘淨重0.4189公克)，屬毒品危害防制條例
      第2條第2項第1款、第2級之第一、二級毒品，其外袋包裝
      分別與其內之海洛因粉末、甲基安非他命結晶體難以完全
      析離，俱視為一體，不問屬於犯人與否，應依毒品危害防
      制條例第18條第1項前段之規定，宣告沒收銷燬之。而鑑
      驗耗損之海洛因、甲基安非他命，既已滅失，爰不另行諭
      知沒收銷燬，附此敘明。至於扣案玻璃球吸食器1個，雖
      為被告所有之物，惟與被告所犯本案無涉，又非屬專供施
      用毒品之器具，核與沒收之要件不符，爰不另諭知沒收。
三、應適用之法條：
    依刑事訴訟法第273條之1第1項、第299條第1項前段、第310
    條之2、第454條，毒品危害防制條例第11條第1項、第2項、
    第18條第1項前段、第55條前段、第62條前段，判決如主文
    。
本案經檢察官乙○○到庭執行職務。
中　　華　　民　　國　　96　　年　　7 　　月　　13　　日
                  刑事第二庭    法  官  簡芳潔
以上正本證明與原本無異。
如不服本判決，應於判決送達後10日內向本院提出上訴狀 (須附
繕本)。「勿逕送上級法院」
                                  書記官  尹玉琪
中　　華　　民　　國　　96　　年　　7 　　月　　16　　日
附錄論罪科刑法條：
毒品危害防制條例第11條
持有第一級毒品者，處3年以下有期徒刑、拘役或新臺幣5萬元以
下罰金。
持有第二級毒品者，處2年以下有期徒刑、拘役或新臺幣3萬元以
下罰金。
持有專供製造或施用第一、二級毒品之器具者，處1年以下有期
徒刑、拘役或新臺幣1萬元以下罰金。
持有毒品達一定數量者，加重其刑至二分之一，其標準由行政院
定之。
